臺灣高等法院刑事判決　　　　　　　　94年度上訴字第1221號
上　訴　人
即　被　告　甲○○
上列上訴人，因槍砲彈藥刀械管制條例案件，不服臺灣臺北地方
法院，94年度訴字第201號，中華民國94年3月30日第一審判決
（起訴案號：臺灣臺北地方法院檢察署93年度偵字第20695號）
，提起上訴，本院判決如下：
    主  文
上訴駁回。
    事  實
一、甲○○未經主管機關許可，於民國九十三年十月間某日，在
    台北縣永和市中正橋旁某咖啡廳內，自真實姓名不詳綽號「
    阿祥」之成年男子處，收受由已死亡之前台南縣新營市民代
    表主席沈文德放置於「阿祥」身上如附表編號一之制式手槍
    及附表編號二有殺傷力之改造手槍一支及附表編號三之口徑
    9mm制式子彈十八顆而持有之，並於不詳期間在台北松山區
    四獸山區射二發。甲○○因未到案接受其之前所犯反組織犯
    罪條例案件，為法院判決確定應執行之刑後強制工作，經檢
    察官發布通緝後，而於九十三年十一月十七日下午一時五十
    分許，在台北市○○區○○街五八號前為警以通緝犯之身分
    逮捕，並在其所騎乘之車號BKY─0三0號重號機車內查獲如
    附表編號一、二所示之手槍二支及如附表編號三所示之子彈
    十六顆，經送請內政部警政署刑事警察局（以上稱刑事局）
    鑑定後，該二支手槍均有殺傷力，扣案之十六顆同型子彈經
    刑事局試射七顆後，亦發現均有殺傷力，而知上情。
二、案經台北市政府警察局大安分局移送台灣台北地方法院檢察
    署檢察官偵查起訴。
    理  由
壹、證據之認定：
  上揭犯罪事，關於被告為警查獲而扣案，如附表所示之手二槍
  二支及子彈十六顆，經刑事局對該二支手槍實際試射及試射其
  中七顆子結果，扣案之二支手槍及子彈均有殺傷力乙節，疽事
  局所出具該局九十三年十一月十七日刑鑑定第0000000
  000號槍彈鑑定書一份在卷可稽（偵查卷第二十頁至第二五
  頁參照），且被告亦對前開犯罪事實於本院審理時供承不諱（
  當日審判筆錄參照），是依可作為補強證據之上開由刑事局出
  具之槍彈鑑定書已足資擔保被告於本院轓理中所為之上開任意
  性自白具有相當程度之真實性，而得使本院確信被告前述自白
  之犯罪事實確屬真實，從而依刑事訴訟法第一百五十六條第一
  項「被告之自白，非出於強暴、脅迫、利誘、詐欺、疲勞訊問
  、違法羈押或其他不正之方法，且與事實相符者，得為證據。
  」及同條第一項「被告之自白，不得作為有罪判決之唯一證據
  ，仍應調查其他必要之證據，以察其是否與事實相符。」規定
  ，本院自得依被告前述自白及各該補強證據認定浩確有為前述
  犯行，本件事證明確，被告之犯行堪以認定。
貳、論罪科刑之法律適用：
　一、按被告甲○○持有如附表編號一手槍之行為，核係犯槍砲
      彈藥刀械管制條例第七條第四項之未經許可持有手槍罪；
      另其持有如附表編號三子彈之行為，核係犯槍砲彈藥刀械
      管制條例第十二條第四項之未經許可持有子彈罪。至被告
      持有如附表編號二手槍之行為，核係犯行為時槍砲彈藥刀
      械管制條例第十一條第四項之未經許可持有其他可發射子
      彈具有殺傷力之各式槍砲罪，被告行為後，槍砲彈藥刀械
      管制條例於九十四年一月二十六日修正，於同年月二十八
      日施行，修正後之該條例將原條例第十一條規定刪除（至
      於第七條及第十二條均未修正），並將未經許可持有其他
      可發射子彈具有殺傷力之各式槍砲罪移置為同條例第八條
      第四項規定，至此部分之法定刑則由原先之「一年以上七
      年以下有期徒刑，併科新臺幣七百萬元以下罰金」大幅提
      高為「三年以上十年以下有期徒刑，併科新臺幣七百萬元
      以下罰金」，新舊法比較結果，自以修正前之規定對被告
      為有利，依刑法第二條第一項但書規定，就被告持有如附
      表編號二手槍之行為，自應以九十四年一月二十六日修正
      、同年月二十八日生效施行前之槍砲彈藥刀械管制條例第
      十一條第四項規定對被告為處斷。被告以一持有行為同時
      持有如附表所示之二支手槍及子彈，而犯前開三罪，為想
      像競合犯，依刑法第五十五條規定，應從法定刑較重之違
      反槍砲彈藥刀械管制條例第七條第四項規定處斷。
  二、查被告前於(一)八十七年四月間因犯妨害自由及違反電信法
      案件，經台灣台北地方法院各判處有期徒一年、有期徒刑
      七月；又於(二)八十七年十一月間因犯違反組織犯罪防制條
      例及常業重利案件，經本院各判處有期徒一年二月（違反
      組織犯罪防制條例案件部分，尚需於刑之執行完畢或赦免
      後，令入勞動場所強制工作三年）及有期徒刑八月，浩所
      犯上開四案件經判決確定後，嗣由本院於八十八年一月間
      以該院八十八年度聲字第一三號裁定合併定執行刑為有期
      徒刑三年三月，並應於刑之執行完畢或赦免後，入勞動場
      所強制工作三年。對被告應執行之該三年三月有期徒刑，
      依檢察官所簽發執行指揮書之記載本應於八十九年八月三
      十日執行完畢，嗣於八十九年一月二十七日縮短刑期假釋
      出監，假釋期間於八十九年八月二十日屆滿，假釋期間屆
      滿未經撤銷假釋視為執行完畢，以上有本院前案紀錄表一
      份在卷足憑，並經原審法院調閱浩所犯上開安之各該案卷
      核閱無誤，有上開案件之判決書及執行指揮書附於原審卷
      可稽，被告於其所犯上開案件受有期徒刑之執行完畢後五
      年以內，再犯本件有期徒刑以上之罪，係屬累犯，應依刑
      法第四十七條規定加重其刑。
三、原審以被告罪證明確，適用槍砲彈藥刀械管制條例第7條第4
    項、第12條第4項、94年1月26日修正前槍砲彈藥刀械管制條
    例第11條第4項，刑法第2條第1項但書、第11條前段、第55
    條、第47條、第42條第3項，現行法規所定貨幣單位折算新
    台幣條例第2條並審酌被告持有手槍及子彈之數量暨其素行
    、智識程度，犯後坦承犯行，態度良好等一切情狀量處有期
    徒刑陸月併科罰金新台幣拾萬元，罰金如易服勞役，以罰
    金總額與陸個月之日數比例折算。並就扣案附表（原判決誤
    載附表一）所示之手槍及子彈依刑法第38條第1項第1款、第
    2項之規定沒收之，其認事用法，核無不合，量刑亦屬適當
    ，被告上訴意旨，認原判決量刑過重，而指摘原判決不當，
    自無理由，應予駁回。
四、據上論斷，應依刑事訴訟法第368條，判決如主文。
本案經檢察官劉斐玲到庭執行職務。
中　　華　　民　　國　　94　　年　　5 　　月　　31　　日
　　　　　　　　　臺灣高等法院刑事第五庭
                      審判長法　官房  阿  生
　　　　　　　　　　　　    法　官雷  元  結
　　　　　　　 　 　　　　　法　官蔡  光  治
以上正本證明與原本無異。
如不服本判決，應於收受送達後十日內向本院提出上訴書狀，其
未敘述上訴之理由者並得於提起上訴後十日內向本院補提理由書
（均須按他造當事人之人數附繕本）。
                            書記官陳  韋  杉
中　　華　　民　　國　　94　　年　　6 　　月　　2 　　日
附表：
一、扣案之德國SIG SAUER廠製P225型12徑9mm制式半自動手槍壹
    支（含彈匣，槍皮管制編號0000000000）
二、扣案之仿BERETTA廠M9型半自動手槍製造之玩具手槍換裝土
    造金屬槍管及滑套而成之改造手槍壹支（含彈匣槍枝管制編
    號0000000000）
三、扣案12徑9mm制式子彈九顆。
槍砲彈藥刀械管制條例第7條
 未經許可，製造、販賣或運輸火砲、肩射武器、機關槍、衝鋒槍
、卡柄槍、自動步槍、普通步槍、馬槍、手槍或各類砲彈、炸彈
、爆裂物者，處死刑、無期徒刑或七年以上有期徒刑；處徒刑者
，併科新台幣00000000元以下罰金。
未經許可，轉讓、出租或出借前項所列槍砲、彈藥者，處無期徒
刑或五年以上有期徒刑，併科新台幣 00000000 元以下罰金。
意圖供自己或他人犯罪之用，而犯前二項之罪者，處死刑或無期
徒刑；處徒刑者，併科新台幣 00000000 元以下罰金。
未經許可，持有、寄藏或意圖販賣而陳列第 1 項所列槍砲、彈藥
者，處五年以上有期徒刑，併科新台幣00000000元以下罰金。第
1項至第3項之未遂犯罰之。
槍砲彈藥刀械管制條例第11條（94年1月26日修正前）：
 未經許可，製造、販賣或運輸第 4 條第 1 項第 1 款所稱其他
可發射金屬或子彈具有殺傷力之各式槍砲者，處五年以上有期徒
刑，併科新臺幣一千萬元以下罰金。
未經許可，轉讓、出租或出借前項所列槍砲者，處三年以上十年
以下有期徒刑，併科新臺幣七百萬元以下罰金。
意圖供自己或他人犯罪之用，而犯前二項之罪者，處無期徒刑或
七年以上有期徒刑，併科新臺幣一千萬元以下罰金。
未經許可，持有、寄藏或意圖販賣而陳列第 1 項所列槍砲者，處
一年以上七年以下有期徒刑，併科新臺幣七百萬元以下罰金。
第 1 項至第 3 項之未遂犯罰之。
槍砲彈藥刀械管制條例第12條
 未經許可，製造、販賣或運輸子彈者，處一年以上七年以下有期
徒刑，併科新台幣 0000000 元以下罰金。
未經許可，轉讓、出租或出借子彈者，處六月以上五年以下有期
徒刑，併科新台幣 0000000 元以下罰金。
意圖供自己或他人犯罪之用，而犯前二項之罪者，處三年以上十
年以下有期徒刑，併科新台幣 0000000 元以下罰金。
未經許可，持有、寄藏或意圖販賣而陳列子彈者，處五年以下有
期徒刑，併科新台幣 0000000 元以下罰金。
第 1 項至第 3 項之未遂犯罰之。
